臺灣士林地方法院民事裁定
110年度司繼字第2010號
聲  請  人  臺北市稅捐稽徵處

法定代理人  倪永祖  


上列聲請人聲請為被繼承人選任遺產管理人事件，本院裁定如下
：
    主      文
選任李基益律師（男、年籍資料詳卷、事務所設於新北市○○區○○
○路000號2樓）為被繼承人闕志雄（男、民國00年0月00日生、身
分證統一編號：Z000000000號，生前籍設新北市○○區○○○路000號
2樓）之遺產管理人。
准對被繼承人闕志雄之大陸地區以外繼承人為承認繼承之公示催
告。
被繼承人闕志雄之大陸地區以外繼承人，應自前項公示催告最後
揭示法院公告處、資訊網路及其他適當處所之日起，壹年貳月內
承認繼承，上述期限屆滿，無繼承人承認繼承時，被繼承人闕志
雄之遺產，於清償債權並交付遺贈物後，如有賸餘即歸屬國庫。
聲請程序費用由被繼承人闕志雄之遺產負擔。
    理      由
一、按繼承開始時，繼承人之有無不明，而無親屬會議或親屬會
    議未於 1個月內選定遺產管理人者，利害關係人或檢察官得
    聲請法院選任遺產管理人，並由法院依公示催告程序，定6
    個月以上之期限，公告繼承人，命其於期限內承認繼承，民
    法第1177條、第1178條規定甚明。
二、本件聲請意旨略以：被繼承人闕志雄於民國110年5月28日死
    亡，被繼承人生前積欠聲請人地價稅新臺幣（下同）82,876
    元、娛樂稅15,000元，因被繼承人尚遺有土地，惟依查得戶
    籍等資料所載，被繼承人各順位繼承人皆已聲請拋棄繼承，
    致聲請人對上開遺產無法行使權力，為確保權利，爰依法聲
    請選任李基益律師為被繼承人之遺產管理人等語，並提出除
    戶謄本、戶籍謄本、繼承系統表、本院拋棄繼承事件准予備
    查函、欠稅查詢情形表、存款資料查詢清單、被繼承人109
    年綜合所得稅各類所得資料清單、全國財產稅總歸戶財產查
    詢清單、李基益律師證書、同意書等件為證。
三、經查，聲請人主張被繼承人死亡後，其所有繼承人均已拋棄
    繼承或死亡，是否仍有應繼承之人不明，而其親屬會議未於
    法定期間內選定遺產管理人等事實，此有聲請人提出前揭書
    證在卷可證。復經本院依職權調閱本院110 年度司繼字第13
    28、1363、1569號等案卷宗核對無訛。是聲請人主張上開事
    實堪信為真，從而聲請人聲請選任被繼承人之遺產管理人，
    揆諸前揭法條規定，為有理由，應予准許。
四、按遺產管理人之設，旨在管理、保存及清算遺產，以免遺產
    散失，是以遺產管理人具有相當之公益色彩；又選任遺產管
    理人，除慮及管理遺產之公平性外，須考慮其適切性，亦即
    可對其遺產、遺債之情形瞭解較深，復與遺債債權人無利害
    共同關係而得忠誠處理者，優先選任為宜。茲審酌律師對法
    律學有專精，持有具高度公信力之專門職業技術執照，對於
    遺產管理事件應較熟稔，較能積極有效地發揮遺產之最大效
    益，亦較可避免債權人債權追索困難之缺失。是本院認聲請
    人聲請選任李基益律師為被繼承人之遺產管理人為適當，且
    李基益律師亦同意擔任該職務，有其所提出之同意書在卷可
    憑，爰裁定如主文所示，併依民法第1178條第2 項規定為承
    認繼承之公示催告。
五、依家事事件法第127條第4項規定，裁定如主文。
六、如不服本件裁定，得於裁定書送達之翌日起10日內，以書狀
    敘述理由，向本庭提起抗告，並應繳納抗告費新台幣1000元
    。
　　
中　　華　　民　　國　　110 　年　　12　　月　　28　　日
                  家事庭司法事務官